# 企业软件在在建工程核算

提问人：wx_5a96d51d18c2 时间：2019-03-05 10:48:59
企业与其他企业共同开发的 sap 软件和 oa软件，但是尚未验收，子公司已经使用该软件系统，而母公司尚未使用，母公司会计处理该系统在建工程核算，然后重分类到其他非流动资产，请问陈版，企业处理合不合适？

回答人：chenyiwei
一般理解，“在建工程” 是用于归集尚未达到预定可使用状态的固定资产的实际成本。对于尚未达到预定可使用状态的无形资产，一般不使用 “在建工程” 科目，而是在 “其他非流动资产”列报。另外，建议考虑在子公司已经投入使用的情况下，母公司仍认定未达到预定可使用状态的判断是否合理。